【裁判字號】    97,易,3220
【裁判日期】    970930
【裁判案由】    違反就業服務法
【裁判全文】
臺灣臺中地方法院刑事判決              97年度易字第3220號
公  訴  人  臺灣臺中地方法院檢察署檢察官
被      告  乙○○
                      巷4號
選任辯護人  梁宵良律師
上列被告因違反就業服務法案件，經檢察官提起公訴（96年度偵
字第23480號、97年度偵字第5537、5760、10923號），本院判決
如下：
    主    文
乙○○意圖營利而違反任何人不得媒介外國人非法為他人工作之
規定，計三罪，各處拘役肆拾日，如易科罰金，均以新臺幣壹仟
元折算壹日，各併科罰金新臺幣貳萬元，罰金如易服勞役，均以
新臺幣壹仟元折算壹日；應執行拘役壹佰壹拾日，如易科罰金，
以新臺幣壹仟元折算壹日，併科罰金新臺幣伍萬元，罰金如易服
勞役，以新臺幣壹仟元折算壹日。
    犯罪事實
一、乙○○明知如附表所示之外國人，依法應遣送回國或不得有
    以本人名義聘僱外國人為他人工作之情形，乙○○竟意圖營
    利，於如附表所示之時間，在附表所示之地點，媒介上開外
    國人非法為如附表所示之本國僱主工作，並從中抽取或意圖
    從中抽取本屬如附表所示外國人薪資一部份之金錢以營利，
    嗣經警分別接獲通報在如附表所示之地點，查獲如附表所示
    非法工作之外國人，並循線依據本國僱主之供述而查獲上情
    。
二、案經臺中市政府移送及臺中市警察局第二分局、第三分局、
    臺中縣警察局豐原分局分別報請臺中地方法院地檢署偵查起
    訴。
    理    由
一、按刑事訴訟法第159條之5規定：「被告以外之人於審判外之
    陳述，雖不符前四條之規定，而經當事人於審判程序同意作
    為證據，法院審酌該言詞陳述或書面陳述作成時之情況，認
    為適當者，亦得為證據。當事人、代理人或辯護人於法院調
    查證據時，知有第159條第1項不得為證據之情形，而未於言
    詞辯論終結前聲明異議者，視為有前項之同意。」，其立法
    意旨在於傳聞證據未經當事人之反對詰問予以核實，原則上
    先予排除，惟若當事人已放棄詰問或未聲明異議，基於證據
    資料愈豐富，愈有助於真實發現之理念，且強化言詞辯論主
    義，法院自可承認該傳聞證據例外擁有證據能力。經查，本
    件被告及其選任辯護人在本院言詞辯論終結前，並未就證人
    劉錦標、KARTIN、NANA-NANA、ZENI-YULIANA-ULFA等人於警
    詢時及證人王金山、江炘於警詢、檢察官訊問時所證述之
    內容聲明異議，依上開規定說明，應視為同意其證言作為證
    據，且本院審酌上開證人證言作成時之情況，查無其他不法
    之情狀，足認為得為本案之證據，而有證據能力，先予敘明
    。
二、上揭事實，業據被告乙○○於本院審理時坦承不諱，核與證
    人劉錦標、KARTIN、NANA-NANA、ZENI-YULIANA-ULFA於警詢
    中及證人王金山、江炘於警詢、檢察官訊問時所證述之內
    容相符，並有KARTIN、NANA-NANA、ZENI-YULIANA-ULFA之外
    勞居留資料查詢－明細內容顯示畫面影本、被告之照顧病患
    看護中心名片影本、臺中市政府發文字號府勞行字第097005
    29171號函文影本各1紙、現場相片8張附卷佐證，足見被告
    自白與事實相符，本案事證明確，其犯行洵堪認定，應依法
    論科。
三、按犯罪行為仍在繼續實施之中，其間法律縱有變更，但其行
    為既繼續實施至新法施行以後，自無行為後法律變更之可言
    。刑法部分條文雖於95年7月1日起修正施行，而被告所犯上
    開犯罪事實一之如附表編2所示自95年2月底起，即開始僱用
    外國人NANA-NANA，然其於96年11月22日始行為終了，揆諸
    前開說明，應逕行適用刑法修正後之相關規定，是本件尚無
    新舊法比較適用之問題，併此說明。
四、核被告乙○○所為，係意圖營利而違反就業服務法第45條規
    定任何人不得媒介外國人非法為他人工作罪，應依同法第64
    條第2項規定處罰。被告乙○○前開3次媒介逃逸外勞非法為
    他人工作之行為，犯意各別，行為互殊，應予分論併罰。爰
    審酌被告素行尚可，及其犯罪之動機、目的，非法媒介逃逸
    外勞非法為他人工作之行為，損害主管機關對於外籍勞工之
    管理，且嚴重影響國人就業權益，及犯後坦承不諱，態度尚
    佳等一切情狀，分別量處如主文所示之刑，並均諭知易科罰
    金之折算標準，且均宣告併科罰金，及罰金部分依刑法第42
    條第3項之規定諭知易服勞役之折算標準，再定其應執行之
    刑及罰金，拘役部分諭知易科罰金之折算標準，罰金部分諭
    知易服勞役之折算標準，以示懲儆。又被告所犯前揭犯罪事
    實一之如附表所示編號2之行為終了之時為96年11月22日，
    故無從依中華民國96年罪犯減刑條例予以減刑，併此敘明。
據上論斷，依刑事訴訟法第299條第1項前段，就業服務法第45條
、第64條第2項，刑法第11條前段、第41條第1項前段、第42條第
3項、第51條第6、7款、刑法施行法第1條之1，判決如主文。
本案經檢察官甲○○到庭執行職務
中    華    民    國    97    年    9     月    30    日
                        刑事第三庭  法  官  楊曉惠
以上正本證明與原本無異。
如不服本判決，應於收受送達後10日內向本院提出上訴書狀（應
敘述具體理由並附繕本）。
上訴書如未敘述理由，應於上訴期間屆滿後20日內補提理由書於
本院。
                                    書記官  陳玲誼
中    華    民    國    97    年    9     月    30    日
附錄本案論罪科刑法條全文
就業服務法第45條：
任何人不得媒介外國人非法為他人工作。
就業服務法第64條：
違反第45條規定者，處新臺幣10萬元以上50萬元以下罰鍰。五年
內再違反者，處1年以下有期徒刑、拘役或科或併科新臺幣60萬
元以下罰金。
意圖營利而違反第45條規定者，處3年以下有期徒刑、拘役或科
或併科新臺幣120萬元以下罰金。
附表：
┌──┬──────┬──────┬────────┬────┬───────────┬─────────┐
│編號│時間        │地點        │外國人          │本國僱主│媒介方式              │相關證據資料      │
├──┼──────┼──────┼────────┼────┼───────────┼─────────┤
│ 1  │96年5月15日 │臺中市北區育│KARTIN（印尼籍）│劉錦標  │由乙○○向劉錦標收取新│1、證人劉錦標於警 │
│    │起至96年8月 │德路之中國醫│1969年7月9日生  │        │台幣2萬4000元之月薪， │   詢中之證述及於 │
│    │15 日止     │藥大學附設醫│護照編號：AA6047│        │再由乙○○給付1萬8000 │   偵查中之具結證 │
│    │            │院內        │96號            │        │元之月薪與KARTIN。    │   述及KARTIN於警 │
│    │            │            │（於94年12月23日│        │（營利約1萬8000元）   │   詢中之證述。   │
│    │            │            │經原始僱主通報為│        │                      │2、KARTIN之外勞居 │
│    │            │            │逃逸外勞）      │        │                      │   留查詢資料1份。│
├──┼──────┼──────┼────────┼────┼───────────┼─────────┤
│ 2  │95年2月底起 │臺中縣豐原市│NANA-NANA       │王金山  │由某真實姓名不詳之外國│1、證人王金山於警 │
│    │至96年11月22│富春街73巷23│（越南籍）      │        │人與乙○○基於犯意聯絡│   詢中之證述及於 │
│    │日止        │號1樓       │1982年5月24日生 │        │，由乙○○將NANA-NANA │   偵查中之具結證 │
│    │            │            │護照編號：AA4789│        │媒介給王金山，由乙○○│   述及NANA-NANA於│
│    │            │            │22號            │        │向王金山收取2萬1000元 │   警詢中之證述。 │
│    │            │            │（於95年2月27日 │        │之月薪，再由乙○○給付│2、NANA-NANA之外勞│
│    │            │            │逃逸，於同年3月 │        │1萬5000元之月薪與NANA-│   居留查詢資料1份│
│    │            │            │2日經原始僱主通 │        │NANA。                │   。             │
│    │            │            │報為逃逸外勞）  │        │（營利約12萬6000元）  │                  │
├──┼──────┼──────┼────────┼────┼───────────┼─────────┤
│ 3  │97年1月23日 │臺中市北屯區│ZENI-YULIANA-ULF│江炘  │由乙○○與江炘聯繫後│1、證人江炘於警 │
│    │起至97年1月 │清水巷34-2號│A               │        │，由乙○○將ZENI-YULIA│   詢中之證述及於 │
│    │31日止      │            │（印尼籍）      │        │NA-ULFA載往臺中市北屯 │   偵查中之具結證 │
│    │            │            │1985年8月7日生  │        │區清水巷34之2號，從事 │   述及ZENI-YULIAN│
│    │            │            │20號            │        │看護工作，雙方約定月薪│   A-ULFA於警詢中 │
│    │            │            │護照編號：AB6295│        │為新台幣2萬4000元，再 │   之證述。       │
│    │            │            │20號            │        │由乙○○給付1萬8000元 │2、ZENI-YULIANA-UL│
│    │            │            │（於96年1月19日 │        │之月薪與              │   FA之外勞居留查 │
│    │            │            │經原始僱主許峻銘│        │ZENI-YULIANA-ULFA。   │   詢資料1份。    │
│    │            │            │申請來臺工作）  │        │                      │                  │
└──┴──────┴──────┴────────┴────┴───────────┴─────────┘


司法院資訊處製作；財團法人民間司法改革基金會備份。
